# 在建工程转固问题咨询

提问人：swallowly1213 时间：2010-11-27 20:44:42
本人目前正做某水泥生产企业的在建工程转固，有一专业问题与客户出现分歧，现咨询各位朋友！ 其熟料生产线带着纯低温余热发电项目，从试生产期间开始，余热发电项目也同时生产，但是该电量为自用。 目前，我们的意见是，虽然余热发电产生的电量没有外卖，但是从企业来看，它视同减少了外购电量，为企业节约了外购电成本。故我们调整如下： 借：营业成本 相减后差额 借：在建工程-试车费用 为余热发电机组试车期间的试车费用 贷：在建工程-试车收入 为余热发电机组自供电量*外购电单价 客户的意见是，根据 2002 版企业准则规定，“企业的在建工程项目在达到预定可使用状态前所取得的试运转过程中形成的、能够对外销售的产品，其发生的成本，计入在建工程成本，销售或转为库存商品时，按实际销售收入或按预计售价冲减工程成本。”客户的重点在于，只有能够外销的产品才能冲减试车收入，而水泥公司不能外售电。同时，我在 2006 版准则及应用指南都没有找到相关的反驳的文句。 我想请问各位，如何理解更合适？ XIEXIE!

回答人：chenyiwei
在建工程产生的效益，并不仅仅体现在可直接对外销售的产品，也可以体现为节约成本等内部资源节约。具体可以参考《讲解2008 》第二十一章中对“业务”特征的表述中对于“产出”要素的分析。在新准则的理念下，其产出完全供内部耗用的业务，产出形式就是冲减内部成本。因此不能完全以原制度下强调的“能够对外销售”作为冲减在建工程成本的界定因素。 实务中的具体问题，可以参照楼上老厚的建议办理。